【裁判字號】    90,訴,191
【裁判日期】    900424
【裁判案由】    偽造文書
【裁判全文】
臺灣嘉義地方法院刑事判決                            九十年度訴字第一九一號
    公  訴  人  臺灣嘉義地方法院檢察署檢察官
    被      告  甲○○
右列被告因偽造文書案件，經檢察官提起公訴（九十年度偵字第一七五三號），本院
判決如左：
    主  文
甲○○行使偽造私文書，足以生損害於公眾及他人，處有期徒刑伍月，如易科罰金，
以參佰元折算壹日。嘉義縣警察局舉發違反道路交通管理事件通知單嘉縣警交字第Ｌ
00000000號之移送聯、覆聯、存根聯內偽造「陳秋汲」之署押參枚均沒收
。
    事  實
一、甲○○於民國九十年三月十二日二十三時許，駕駛車號三Ｇ－三九一九號自用小
    客車，在嘉義縣六腳鄉○○○縣○路六美路段為警攔查，甲○○因戶籍地係於臺
    北縣，認繳交未帶駕照之罰鍰尚須返回臺北縣十分不便，竟向執勤之警員稱其為
    設籍於嘉義之弟陳秋汲，未帶駕照，而後在執勤警員製發之嘉義縣警察局舉發違
    反道路交通管理事件通知單嘉縣警交字第Ｌ00000000號（下稱交通違規
    通知單）之「收受通知聯者簽章」欄內偽簽陳秋汲之署押（通知單為一式四份，
    以複寫製作，移送聯、迴覆聯、存根聯均有陳秋汲之署押）表示已收受該通知單
    之意，然後交予處理之警員，而主張係由陳秋汲領受通知單，致生損害於陳秋汲
    及交通裁罰之正確性。嗣因甲○○以電話與友人聯絡自稱係甲○○，洽為警聽聞
    而查獲。
二、案經嘉義縣警察局朴子分局報請臺灣嘉義地方法院檢察署檢察官偵查起訴。
    理  由
一、訊據被告甲○○對於右揭事實坦承不諱，且有嘉義縣警察局舉發違反道路交通管
    理事件通知單嘉縣警交字第Ｌ00000000號之通知聯、移送聯、覆聯、
    存根聯各一紙在卷可證，足佐被告前開自白與事實相符，堪信為真實。
二、按被告在交通違規通知單移送聯「收受通知聯者簽章」欄內偽簽陳秋汲姓名，自
    不待依據習慣或特約，單從形式上觀察，即足以知悉係表示由陳秋汲名義出具領
    收通知聯之證明，此與事先在印妥內容之收據上偽簽他人姓名之情形，無分軒輊
    ，當然屬於刑法第二百十條所稱之私文書，被告在交通違規通知單移送聯「收受
    通知聯者簽章」一欄內偽簽「陳秋汲」姓名，即表示已收到該通知單，復將該通
    知單交回處理之警員，即主張由「陳秋汲」領受通知單，均已達行使之階段，且
    足以生損害於公路警察局對交通事件管理之正確性及陳秋汲本人之權益。
三、核被告所為，係犯刑法第二百十條、第二百十六條。被告交通違規通知單移送聯
    「收受通知聯者簽章」欄上偽填陳秋汲之署名，偽造署押為偽造私文書之階段行
    為，偽造之低度行為，為高度之行使行為所吸收，均不另論罪。復查，被告雖稱
    其乃自己向警員承認其係陳秋汲，然經本院於審理時以電話聯絡本案之承辦警員
    蔡永祥，其稱乃因聽聞被告與友人電話中自稱甲○○始知被告並非陳秋汲，此一
    電話紀錄附於本院審判筆錄可參，是被告並不符合自首之規定，附此敘明。爰審
    酌被告自六十八年即領有駕照，此一事實業據本院當庭勘驗其駕照屬實，其僅因
    避免往返臺北之舟車勞頓，故向警稱其為設籍於嘉義之陳秋汲、犯罪手段、與被
    害人係兄弟關係，及被告之品行、素行及犯罪後坦承犯行之態度等一切情狀，量
    處如主文所示之刑，並諭知易科罰金之折算標準，以資懲儆。又上開交通違規通
    知單上之移送聯、迴覆聯、存根聯內偽造之「陳秋汲」署押，應依刑法第二百十
    九條宣告沒收。
據上論斷，應依刑事訴訟法第二百九十九條第一項前段、第二百十六條、第二百十條
、第二百十九條，罰金罰鍰提高標準條例第二條，判決如主文。
本案經檢察官陳美君到庭執行職務
中      華      民      國      九十    年      四      月    二十四    日
                                   臺灣嘉義地方法院刑事第三庭
                                       法  官  康  存  真
右正本證明與原本無異。
如不服本判決，應於判決送達後十日內，向本院提出上訴狀。
中      華      民      國      九十    年      四      月    二十五    日
                                       書記官  胡  祥  生


司法院資訊處製作；財團法人民間司法改革基金會備份。
